ja: DIY用品 > ハードウェア ポンプ: 家電用ポンプ; プール/噴水/池用ポンプ; 灌漑/スプリンクラー用ポンプ、ブースター ポンプ; 排水/下水/廃水用ポンプ; ユーティリティ ポンプ; 井戸ポンプ、井戸設備
de: Heimwerkerbedarf > Metallpumpen: Haushaltsgerätepumpen; Pool-, Brunnen- und Teichpumpen; Bewässerungs-, Sprinkler- und Boosterpumpen; Sickergruben-, Abwasser- und Abflusspumpen; Pumpen zur Entwässerung und Wasserleitung; Brunnenpumpen und -systeme
ko: 철물 > 펌프: 가전제품 펌프; 수영장/분수/연못 펌프; 스프링클러/부스터/관개 장치 펌프; 배수/하수/오수 펌프; 유틸리티 펌프; 우물 펌프/장치
sl-SI: Gradbena oprema > Mehanske črpalke: Črpalke za gospodinjske aparate; Črpalke za bazene, fontane in ribnike; Črpalke za škropilnice, pospeševalne črpalke in črpalke za namakalne sisteme; Črpalke za greznice, fekalije in odpadne vode; Univerzalne črpalke; Črpalke in sistemi za vodnjake
ro-RO: Feronerie > Pompe: Pompe pentru electrocasnice; Pompe pentru piscine, fântâni și iazuri; Pompe pentru sisteme de aspersoare, booster și de irigare; Pompe pentru bazine de decantare, canalizare și efluent; Pompe utilitare; Pompe și sisteme pentru puțuri
th: ฮาร์ดแวร์ > ปั๊มฮาร์ดแวร์: ปั๊มเครื่องใช้ไฟฟ้าในบ้าน; ปั๊มสระว่ายน้ำ น้ำพุ และบ่อ; ปั๊มเครื่องฉีดน้ำ เครื่องเสริมกำลัง และระบบระบายน้ำ; ปั๊มบ่อ ของเสีย และน้ำทิ้ง; ปั๊มอเนกประสงค์; ปั๊มและระบบบ่อน้ำ
it: Articoli di ferramenta > Pompe da ferramenta: Pompe per elettrodomestici; Pompe per piscine, fontane e laghetti; Pompe per irrigazione e irrigatori a pioggia e pompe ausiliarie; Pompe per pozzi neri, liquami e scarichi; Pompe per utenze; Pompe e sistemi per pozzi
es: Bricolaje > Bombas: Bombas para electrodomésticos; Bombas para piscinas, fuentes y estanques; Bombas de riego, aspersión y carga; Bombas para lodos, aguas residuales y efluentes; Bombas de agua; Sistemas de bombeo
sk-SK: Náradie > Kovové čerpadlá: Čerpadlá pre domáce spotrebiče; Bazénové, fontánové a jazierkové čerpadlá; Čerpadlá postrekovačov a posilňovacie čerpadlá zavlažovacích systémov; Žumpové, kanalizačné a odpadové čerpadlá; Univerzálne čerpadlá; Studňové čerpadlá a systémy
cs: Kutilství a řemeslo > Čerpadla: Čerpadla pro domácí spotřebiče; Čerpadla pro bazény, fontány a rybníčky; Čerpadla pro zavlažovače a postřikovače a pomocná čerpadla; Čerpadla pro jímky a odpady; Ostatní čerpadla; Domácí vodárny
pl: Sprzęt > Pompy: Pompy do urządzeń domowych; Pompy do basenów, fontann i oczek wodnych; Pompy do nawadniania i spryskiwania; Pompy do systemów oczyszczania; Pompy przenośne; Pompy i systemy do studni
lt-LT: Techninė įranga > Techninės įrangos siurbliai: Buitinės technikos siurbliai; Siurbliai baseinams, fontanams ir tvenkiniams; Purkštuvų, pagalbiniai ir drėkinimo sistemų siurbliai; Surenkamųjų šulinių, nuotekų ir ištekų siurbliai; Buitiniai siurbliai; Šulinių siurbliai ir sistemos
ru: Оборудование и технические изделия > Насосы: Насосы для бытовой техники; Насосы для бассейнов, фонтанов и прудов; Насосы для дождевателей и систем орошения; Насосы для сточных вод, фекалий и дренажа; Хозяйственные насосы; Скважинные и колодезные насосы и системы
pt-BR: Ferragens > Bombas de hardware: Bombas domésticas; Bombas de piscina, fonte e lago; Bombas de irrigação, regador e reforço; Bombas de drenagem, esgoto e efluentes; Bombas auxiliares; Bombas e sistema de poços
bg-BG: Железария > Помпи: Помпи за домакински уреди; Помпи за басейни, фонтани и езера; Помпи за спринклерни, бустерни и напоителни системи; Помпи за картер, канализация и отпадни води; Комунални помпи; Помпи и системи за кладенци
vi: Phần cứng > Bơm phần cứng: Bơm gia dụng; Bơm bể bơi, ao hồ; Bơm tưới tiêu, bơm tăng áp & bơm hệ thống thủy lợi; Máy bơm nước thải; Bơm tiện ích; Bơm giếng
hu: Hardver > Hardverszivattyúk: Háztartási szivattyúk; Medence-, szökőkút- és tószivattyúk; Öntöző-, erősítő- és öntözőrendszer-szivattyúk; Leeresztő-, szennyvíz- és szennyvíziszap-szivattyúk; Közüzemi szivattyúk; Kútszivattyúk és rendszerek
en: Hardware > Hardware Pumps: Home Appliance Pumps; Pool, Fountain & Pond Pumps; Sprinkler, Booster & Irrigation System Pumps; Sump, Sewage & Effluent Pumps; Utility Pumps; Well Pumps & Systems
zh-CN: 五金/硬件 > 五金泵: 家用电器泵; 泳池、喷泉与池塘泵; 洒水器、助力器与灌溉系统泵; 集水坑/下水道/污水泵; 实用泵; 井泵/系统
fr: Quincaillerie > Pompes: Pompes pour équipements ménagers; Pompes pour bassins, fontaines et étangs; Pompes d’irrigation, de gavage et pour arroseurs; Pompes d’épuisement, d’effluent et pour relèvement d’eaux usées; Pompes d’appoint; Pompes et systèmes de puisage
nb: Maskinvare > Maskinvarepumper: Pumper for hjemmeapparater; Pumper for basseng, fontener og dammer; Pumper for sprinkleranlegg og vanningssystemer; Sump-, septikk og avløpspumper; Vannpumper; Brønnpumper og -systemer
hr-HR: Željezarija > Pumpe: Pumpe za kućanske aparate; Pumpe za bazene, fontane i jezerca; Potisne pumpe, pumpe za prskalice i sustave za navodnjavanje; Pumpe za kartere, kanalizaciju i otpadne vode; Univerzalne pumpe; Pumpe i sustavi za bunare
nl: Bouwmaterialen > Pompen: Pompen voor huishoudelijke apparaten; Zwembad-, fontein- en vijverpompen; Irrigatie-, sprinkler- en boosterpompen; Drainage-, riool- en afvoerpompen; Algemene dienstpompen; Waterputpompen en -systemen
fi: Rakentaminen > Pumput: Kotitalouspumput; Uima-allas-, suihkulähde- ja lampipumput; Sprinkleri-, paineennosto- ja kastelujärjestelmäpumput; Monttu-, jätevesi- ja purkuvesipumput; Tyhjennyspumput; Kaivopumput ja -järjestelmät
zh-TW: 硬體 > 幫浦: 家用幫浦; 泳池/噴泉/水池幫浦; 灑水器/灌溉系統幫浦; 污水幫浦; 泵浦; 井水幫浦
da: Isenkram > Pumper: Pumper til husholdningsapparater; Pool-, springvands- og havedamspumper; Vandings-, sprinkler- og forstærkerpumper; Sump-, kloak- og spildevandspumper; Vandpumper; Brøndpumper og -systemer
sv: Metallprodukter > Pumpmaskiner: Pumpar för hemmabruk; Pool-, fontän- och dammpumpar; Bevattnings-, sprinkler- och stegringspumpar; Behållar-, kloak- och avloppspumpar; Vattenpumpar; Brunnspumpar och -system
el: Υλικά κατασκευών > Αντλίες υλικού: Αντλίες οικιακών συσκευών; Αντλίες πισίνας, σιντριβανιών και λιμνών; Αντλίες συστημάτων ποτίσματος, ενίσχυσης της ροής & άρδευσης; Αντλίες εκκένωσης αποχετεύσεων, λυμάτων & εκροής; Αντλίες γενικής χρήσης; Αντλίες & συστήματα πηγαδιών
pt-PT: Equipamento > Bombas de equipamento: Bombas de eletrodomésticos; Bombas de piscinas, fontes e lagos; Bombas de aspersores, sistemas de intensificador e de rega; Bombas de reservatório, esgotos e efluentes; Bombas utilitárias; Bombas e sistemas de poços
tr: Hırdavat > Teçhizat Pompaları: Ev Aletleri Pompaları; Havuz, Şelale ve Süs Havuzu Pompaları; Sulama, Fıskiye ve Hidrofor Pompaları; Lağım Çukuru, Kanalizasyon ve Atık Su Pompaları; Şehir Şebekesi Pompaları; Kuyu Pompaları ve Sistemleri